臺灣臺南地方法院臺南簡易庭民事判決
109年度南簡字第1876號
原      告  蘇家姍  

被      告  王淑貞  
上列當事人間請求損害賠償事件，經本院於民國110年8月11日言
詞辯論終結，判決如下：
    主      文
原告之訴駁回。 
訴訟費用由原告負擔。
    事實及理由
一、原告主張：
　㈠兩造原皆為財政部臺灣省南區國稅局(下稱國稅局)員工，被
    告長期與訴外人周敏玲聯手霸凌原告，致原告心靈受創罹患
    憂鬱症。民國108年11月29日下午1時30分左右，被告在辦公
    室故意扭開原告位置上方燈管，意欲傷害曾因瓦斯氣爆眼睛
    畏光之原告，經原告口頭勸告，被告仍恣意妄為又扭開左邊
    燈管，原告遂行使正當防衛制止被告，原告係扶持被告站穩
    ，被告卻惱羞對原告發動攻擊，抓住原告胸口衣領，瘋狂快
    速扭轉位移攻擊原告，使原告失去重心被拖行往左後方旋轉
    ，因被告拖拉強扯原告，致原告右耳淋巴腫脹、左胸口瘀青
    、頸椎肌肉嚴重拉傷(下稱系爭事件、系爭傷害)，原告因而
    無法轉頭疼痛2個月，每4小時連續吃止痛藥2個月，併針灸
    物理治療才恢復，爰依侵權行為損害賠償之法律關係，請求
    被告賠償醫藥費新臺幣(下同)25,000元、精神慰撫金175,00
    0元。
　㈡原告經刑事案件判決有罪以後，曾去被告家2次，原告也請里
    長聯絡被告，原告還送水果禮盒，原告前往和解，被告完全
    不理，但被告竟然向國稅局政風室說遭原告騷擾恐嚇，致原
    告被政風室約談11次，被告在法院開庭時，也跟法官說遭被
    告騷擾，被告上開行為妨害原告名譽權，爰依侵權行為損害
    賠償之法律關係，請求被告賠償精神慰撫金154,000元。
　㈢並聲明：被告應給付原告354,000元(見簡字卷第333頁)。
二、被告則以：我沒有打原告，原告的診斷證明書是系爭事件發
    生後1個星期才拿到，原告是念法律、要考法官的，難道不
    知道告人傷害第一時間要去驗傷嗎。原告去我家，我沒有跟
    原告見面，沒有說原告恐嚇威脅，也沒有去國稅局政風室說
    原告恐嚇威脅，反而是我遭國稅局政風室約談等語置辯。並
    聲明：原告之訴駁回。
三、得心證理由：
  ㈠按當事人主張有利於己之事實者，就其事實有舉證之責任。
    但法律別有規定，或依其情形顯失公平者，不在此限。民事
    訴訟法第277條定有明文。次按因故意或過失不法侵害他人
    之權利者，負損害賠償責任；不法侵害他人之身體、健康、
    名譽、自由、信用、隱私、貞操，或不法侵害其他人格法益
    而情節重大者，被害人雖非財產上之損害，亦得請求賠償相
    當之金額，民法第184條第1項前段、第195條第1項定有明文
    。另名譽為人格之社會評價，名譽有無受損害，應以社會上
    為個人評價是否貶損作為判斷之依據，是個人意見之表述，
    除須有侵害他人名譽之故意或過失外，尚須客觀上足使社會
    對個人之評價有所貶損，始足構成名譽權之損害。而所謂社
    會，固非必須廣及至社會全體大眾，然至少需為與個人社會
    生活、經濟生活等相關之社群對之評價有所降低，方符合民
    法保護名譽之本旨。
　㈡經查：
　⒈兩造因系爭事件，互提刑事傷害告訴，由臺灣臺南地方檢察
    署以109年度偵字第1436、4119號案件偵查後，被告經不起
    訴處分，原告聲請再議，經臺灣高等檢察署臺南分署以109
    年度上聲議字第1289號駁回再議確定；原告經提起公訴，本
    院以109年度簡字第2068號判決原告犯傷害罪，處拘役30日
    ，原告提起上訴，經本院以109年度簡上字第244號判決上訴
    駁回確定等節，業據本院調取系爭事件刑事案件卷宗核閱無
    訛。
　⒉本件經勘驗原告庭呈之監視器錄影帶固顯示兩造有發生推拉
    之情事，惟原告所提出徐老師傳統整復推拿所診斷證明書並
    非合格醫療機構，另原告所提六興堂中醫診所診斷證明書記
    載之應診日期為108年12月6日(見調字卷㈠第17頁)，與系爭
    事件之108年11月29日相隔7日，是本件依原告所提證據，尚
    難認定系爭傷害係被告於108年11月29日之行為所造成。
　⒊原告主張被告向國稅局政風室指稱遭原告騷擾恐嚇，在法院
    開庭時，亦陳述遭原告騷擾，妨害原告名譽乙節，為被告否
    認，已難憑採，況原告亦未能就其社會評價遭貶損乙節，舉
    證以符實說，原告之主張，尚屬無據。
四、綜上，原告依侵權行為損害賠償之法律關係請求被告給付35
    4,000元，為無理由，應予駁回。
五、本件事證已臻明確，兩造其餘攻擊防禦方法與本判決之結果
    不生影響，爰不另為贅論，附此敘明。
六、訴訟費用負擔之依據：民事訴訟法第78條。 
中　　華　　民　　國　　110　 年　 　9　　月　 　1　　日
                  臺灣臺南地方法院臺南簡易庭
　　　　　　　　　             法    官　王淑惠
以上正本係照原本作成。
如對本判決上訴，須於判決送達後20日內向本院提出上訴狀。
如委任律師提起上訴者，應一併繳納上訴審裁判費。
中　　華　　民　　國　　110　 年　 　9　　月　 　6　　日
                               書 記 官  洪凌婷